臺灣士林地方法院民事裁定
110年度消債更字第215號
債  務  人  李惠蘭  

代  理  人  李靜華律師（法扶律師）
上列債務人聲請更生事件，本院裁定如下：
    主  文
債務人李惠蘭自民國一百一十年十二月三十日十七時起開始更生
程序。
命司法事務官進行本件更生程序。
    理  由
一、按債務人對於金融機構負債務者，在聲請更生或清算前，應
    向最大債權金融機構請求協商債務清償方案，或向其住、居
    所地之法院或鄉、鎮、市、區調解委員會聲請債務清理之調
    解；消費者債務清理條例（下稱消債條例）第151條第1項定
    有明文。次按債務人不能清償債務或有不能清償之虞者，得
    依本條例所定更生或清算程序，清理其債務；債務人無擔保
    或無優先權之本金及利息債務總額未逾新臺幣一千二百萬元
    者，於法院裁定開始清算程序或宣告破產前，得向法院聲請
    更生；此觀諸同條例第3條、第42條第1項規定自明。又法院
    開始更生程序之裁定，應載明其年、月、日、時，並即時發
    生效力；法院裁定開始更生或清算程序後，得命司法事務官
    進行更生或清算程序；必要時，得選任律師、會計師或其他
    適當之自然人或法人一人為監督人或管理人；復為同條例第
    45條第1項、第16條第1項所明定。
二、聲請意旨略以：其有不能清償債務之虞，前已向法院聲請債
    務清理之調解，惟調解不成立。又其無擔保或無優先權之本
    金及利息債務總額未逾新臺幣（下同）1,200萬元，復未經
    法院裁定開始清算程序或宣告破產，爰聲請更生等語。
三、經查，債務人主張之上開事實，有債務人全戶戶籍謄本（見
    本院卷第131至133頁）、財團法人金融聯合徵信中心當事人
    綜合信用報告及前置協商專用債權人清冊（見本院110 年度
    司消債調字第229號卷【下稱消債調卷】第9至10頁）、調解
    不成立證明書（見消債調卷第38頁）、民國108至109年度綜
    合所得稅各類所得資料清單及全國財產稅總歸戶財產查詢清
    單（見消債調卷第11至13頁、本院卷第35頁）、勞工保險被
    保險人投保資料表（見消債調卷第15頁）、存摺明細（見本
    院卷第37至49頁）、薪資單（見消債調卷第14頁）、中華民
    國人壽保險商業同業公會保險業通報作業資訊系統資料查詢
    結果表（見本院卷第53頁）等件為證。次查，債務人居住在
    新北市汐止區，名下無不動產，僅有汽車乙部，其自陳目前
    任職於全日清企業有限公司，擔任清潔工作，每月收入約為
    2萬6,000元（見本院卷第27頁），每月個人必要生活費用為
    1萬7,565元，另須扶養父親需費6,000元，計約2萬3,565元
    （見消債調卷第5至6頁、本院卷第31頁），則債務人每月收
    入扣除必要生活費用支出後，約餘2,435元（計算式：2萬6,
    000元－2萬3,565元＝2,435元）。再以債務人主張之債務總額
    達34萬1,097元（見消債調卷第8頁）觀之，綜合評估債務人
    財產、信用及勞力狀況，可認債務人有不能清償債務之虞之
    情事。此外，復查無消債條例第6條第3項、第8條或第46條
    各款所定駁回更生聲請之事由存在，是債務人聲請更生，應
    屬有據。依上開說明，應予開始更生程序，並命司法事務官
    進行本件更生程序。
四、爰依法裁定如主文。
中　　華　　民　　國　　110 　年　　12　　月　　30　　日
                  民事第三庭  法  官  陳菊珍
以上正本係照原本作成。
本件裁定不得抗告。
中　　華　　民　　國　　110 　年　　12　　月　　30　　日
                              書記官  張淑敏